【裁判字號】    97,易,1245
【裁判日期】    970609
【裁判案由】    竊盜
【裁判全文】
臺灣臺北地方法院刑事判決              97年度易字第1245號
公  訴  人  臺灣臺北地方法院檢察署檢察官
被      告  甲○○
上列被告因竊盜案件，經檢察官提起公訴 （97年度偵字第6697號
），本院判決如下：
    主  文
甲○○竊盜，處拘役拾日，如易科罰金，以新臺幣壹仟元折算
壹日。
    事  實
一、甲○○意圖為自己不法所有之犯意，於民國97年3 月14日7
    時許，在臺北縣新店市○○路46號唯愛汽車旅館108 號房住
    宿時，見放置在該房間內之除濕機1 台，無人看管，認有機
    可趁，即徒手竊取該除濕機得手並退房離去。嗣經旅館服務
    生發覺除濕機遺失遭竊，調閱監視錄影帶後報警，始循線查
    獲。
二、案經臺北縣政府警察局新店分局報請臺灣臺北地方法院檢察
    署檢察官提起公訴。
    理  由
壹、證據能力
    按被告以外之人於審判外之言詞或書面陳述，除法律有規定
    者外，不得作為證據。又被告以外之人於審判外之陳述，雖
    不符前4 條之規定，而經當事人於審判程序同意作為證據，
    法院審酌該言詞陳述或書面陳述作成時之情況，認為適當者
    ，亦得為證據。當事人、代理人或辯護人於法院調查證據時
    ，知有第159 條第1 項不得為證據之情形，而未於言詞辯論
    終結前聲明異議者，視為有前項同意，刑事訴訟法159 條第
    1 項、第159 條之5 分別定有明文。查證人乙○○於警詢時
    所為之陳述，固係審判外之陳述而屬傳聞證據，惟被告甲○
    ○就上開審判外之陳述，於本院審理中，並不爭執證據能力
    ，復未曾於言詞辯論終結前聲明異議，而本院審酌該證人陳
    述作成時之情況，並無違法取證及證明力過低之瑕疵，亦認
    以之作為證據為適當，依前揭規定說明，自得為證據。
貳、實體方面
一、上開犯罪事實，業據被告於警詢、偵查及本院審理時坦承不
    諱（見97年偵字第6697號偵查卷第7 頁至第9 頁、第37頁、
    本院97年5 月26日審判筆錄第2 頁），核與證人乙○○於警
    詢中（同前偵查卷第10頁至第11頁）證述情節相符合，並有
    贓物認領保管單1 份、旅客住宿登記表1 份、監視錄影翻拍
    照片6 在卷可稽。足徵被告前開自白與事實相符合，堪予採
    信。本案事證明確，被告前開犯行洵堪認定，應依法論科。
二、核被告所為，係犯刑法第320 條第1 項之竊盜既遂罪。爰審
    酌不思以己力正當謀生，反意圖不勞而獲，侵害他人之財產
    權，所為實屬非是，且參酌被告犯罪之動機、目的、犯罪後
    坦認犯行，及本案所竊得物品僅值新臺幣4,000 元（同前偵
    查卷第11頁），價值不高，並已經被害人領回等一切情狀，
    量處如主文所示之刑，並諭知易科罰金之折算標準。
據上論斷，應依刑事訴訟法第299 條第1 項前段，刑法第320 條
第1 項、第41條第1 項前段，刑法施行法第1 條之1 ，判決如主
文。
本案經檢察官葉雅婷到庭執行職務。
中    華    民    國    97    年    6     月    9     日
                            臺灣臺北地方法院刑事第二庭
                                       法  官   賴淑美
以上正本證明與原本無異。
如不服本判決，應於判決送達後10日內向本院提出上訴狀（應附
繕本），上訴於臺灣高等法院。
                                        書記官  許翠燕
中    華    民    國    97    年    6     月    9     日
附錄本件論罪科刑法條全文：
（普通竊盜罪、竊佔罪）
意圖為自己或第三人不法之所有，而竊取他人之動產者，為竊盜
罪，處 5 年以下有期徒刑、拘役或 5 百元以下罰金。
意圖為自己或第三人不法之利益，而竊佔他人之不動產者，依前
項之規定處斷。
前二項之未遂犯罰之。


司法院資訊處製作；財團法人民間司法改革基金會備份。
